【裁判字號】    94,上更(一),578
【裁判日期】    950227
【裁判案由】    毒品危害防制條例
【裁判全文】
臺灣高等法院刑事判決             94年度上更(一)字第578號
上  訴  人
即  被  告  甲○○
                    （現於台灣台北監獄台北分監執行中）
指定辯護人  鄭聯芳律師
上列上訴人因毒品危害防制條例案件，不服臺灣桃園地方法院九
十三年度訴字第一三三三號，中華民國九十四年一月二十日第一
審判決（起訴案號：臺灣桃園地方法院檢察署九十三年度偵字第
六七六七號），提起上訴，判決後，經最高法院第一次發回，本
院判決如下：
    主  文
原判決撤銷。
甲○○無罪。
    理  由
一、公訴意旨略以：上訴人即被告甲○○基於概括犯意，連續於
    民國九十二年十二月七日、十日、二十八日、九十三年一月
    上旬某日，在桃園縣八德市○○街四十號乙○○住處外、桃
    園縣八德市○○路「廣福加油站」對面巷內，及桃園縣區內
    不詳地點等處，以每包新台幣（以下同）五百元之價格，出
    售第二級毒品安非他命各乙包予乙○○共計四次。嗣於九十
    三年一月十四日上午十時許，在桃園縣八德市○○路○段六
    四五巷十一弄二號一樓住處，為警查獲，扣得安非他命乙包
    （淨重０. 四公克），因認被告涉犯販賣第二級毒品安非他
    命之罪嫌。
二、公訴人認被告涉犯上揭罪嫌，要以證人乙○○之證述及上開
    扣案之安非他命為證。訊據被告堅詞否認有何販賣安非他命
    之犯行，辯稱：扣案毒品係自己吸食，伊並沒有賣安非他命
    給證人乙○○，證人乙○○指述伊販賣安非他命是不實在，
    乙○○與伊有仇等語。經查：
  (一)被告於本院供稱：0000000000電話是我申請的，那時候是因
    為我向芭樂購買毒品，我沒有錢，他叫我申請這支電話給他
    使用（詳本院卷第八五頁）。又被告於警詢中，留其聯絡電
    話為0000000000，此有訊問筆錄可憑（見偵字第六七六七號
    卷第六九頁）。可見被告應有在使用0000000000門號之行動
    電話。
  (二)證人乙○○於1.九十三年一月八日在警詢中，問：你所施用
    之二級毒品安非他命，是於何時何地向何人購得，以何價錢
    購得？答：我是於九十三年一月五日十四時三十分許，在桃
    園縣八德市○○路五百戶網咖前向綽號「阿咪」之男子與綽
    號「國慶」之男子購得。問：你向綽號「阿咪」共買幾次毒
    品？我向綽號「阿咪」共買一次，是於九十三年一月五日十
    四時三十分許，在桃園縣八德市○○路五百戶網咖前，一小
    包五百元。問：你向綽號「國慶」共買幾次？答：我向綽號
    「國慶」共買四次，第一次是九十二年十二月七日十三時三
    十分許，在桃園市○○路的「哈Ｅ網咖」前、第二次是九十
    二年十二月十日十六時許，在我的住處前、第三次是九十二
    年十二月二十八日十時許，在桃園市○○路的麥當勞前、第
    四次時間我忘了，地點是在桃園市○○路的台灣銀行前，所
    購買四次一小包五百元。問：你向他們共購買多少包安非他
    命？數量為何？答：共購買五包，每一小包毛重０．三公克
    、淨重０．一公克。問：綽號「國慶」如何聯絡？答：都是
    「國慶」打給我的，但是來電都沒有顯示電話號碼（詳偵字
    第六七六七號卷第八二至八四頁）。2.九十三年七月七日在
    偵查中證稱：我前後向他（指國慶）買過四次安非他命，其
    中一次在今年一月間，好像是一月初左右，最後一次向他買
    是在八德市○○路廣福加油站對面巷子，四次都向他買五百
    元，今年一月八日被查扣的安非他命是向「阿咪」買的（詳
    偵字第六七六七號卷第一一七頁）。3.九十四年一月六日在
    原審證稱：我與「國慶」總共交易過五次，都是他打電話問
    我要不要毒品。五次的時間、地點只記得三次，一次是在我
    家門前，我家就是八德市○○街四十號，一次是在八德市○
    ○路○路邊，一次是在桃園火車站附近，時間大概是在九十
    三十二月到九十三年一月間，五次都是五百元，每次都拿一
    公克的安非他命。我的行動電話0000000000；「國慶」就是
    被告。問：九十三年一月七日被查獲的毒品是向何人所買？
    答：甲○○。問：究竟向被告買過幾次安非他命？答：四次
    。一次是在我家門前、一次是在廣福路廣福加油站對面路邊
    、一次是在被告家的門口，他家在八德市○○路、一次是在
    桃園的網咖。問：你與被告四次買毒品，是否都是被告打電
    話給你？答：不是，有的是我打給他。 000000000這個電話
    是被告打給我的，這是他家的電話。問： 0000000到庭是何
    人的電話？答：是我女朋友家的電話。（詳原審卷第一二０
    至一二一頁、一二三頁、一二四頁、一二六頁、一二七頁、
    一三二頁）。4.九十五年二月八日在本院證稱：跟被告買四
    次，第一次是在被告住家前面、第二次是在被告住家附近一
    條巷子我的住家前面、第三次是在八德市○○路廣福加油站
    對面巷子、第四次是在桃園市○○路哈一網咖前面。問：四
    次是否包括你被查獲這一次？答不確定。問：你與被告買賣
    毒品，如何聯繫？答：一開始是他打給我問我需不需要，後
    來是我打給他，都是用手機聯絡。問：你的手機號碼？答：
    0000000000。問：你主要買賣毒品是否透過0000000000、00
    00000000電話？答：應該都是這二支電話聯繫；向被告買應
    該都是601（指最後三碼數字）這支電話（詳本院卷第八一
    至八四頁）。
  (三)上揭0000000000、0000000000兩支行動電話，於九十二年十
    二月十四日、十六日有通話記錄，係由0000000000打給0000
    000000電話，此有電話通聯記錄可稽（見偵字第六七六七號
    卷第十八、二二、二四頁）。
  (四)被告被查扣之安非他命毛重0.57公克，淨重0.34公克，此有
    內政部警政署刑事警察局鑑驗通知書可憑（見原審卷第二七
    頁）。又被告有施用安非他命之行為，其尿液經檢驗結果呈
    安非他命陽性反應，此有台灣檢驗科技股份有限公司濫用藥
    物檢驗報告可佐（見原審卷第八九頁）。
  (五)綜上，依證人乙○○上揭證述，可見就其所謂向被告購買安
    非他命之交易方式，前後所供不同，或稱都是被告打電話與
    其聯絡或稱其亦有打電話給被告；交易次數，亦前後所供不
    同，或稱四次或稱五次；交易地點，亦前後所供不同；交易
    毒品之數量，亦前後所供不同，或稱每次一小包（毛重０．
    三公克、淨重０．一公克）或稱每次都拿一公克的安非他命
    ；且九十三年一月七日被查獲之安非他命是否向被告所購買
    ，亦前後所述不一，或稱向被告購買的或稱向「阿咪」買的
    或稱不確定云云。足徵證人乙○○之證述，顯有重大瑕疵，
    尚難遽信。至證人乙○○雖於本院審理時，明確證述四次向
    被告購買安非他命之地點云云。惟證人乙○○對其被查獲之
    毒品是否向被告所購買答稱不確定，準此足見證人乙○○於
    本院證述先後四次向被告購買安非他命之地點云云，益難採
    信。蓋證人乙○○持有安非他命被查獲時，此經驗較為特殊
    ，衡情其對該被查獲之安非他命來源，記憶應較深刻，然證
    人乙○○對其被查獲之安非他命是否向被告所購買乙節既不
    能確定，其焉能清楚記得四次購買安非他命之地點，足徵證
    人乙○○於本院審理時明確指出四次購買安非他命之地點，
    顯有違經驗法則。再依上揭通聯紀錄所示，證人乙○○所使
    用00000000 00門號之行動電話雖於九十三年十二月十四日
    、十六日與被告所使用之0000000000有通話之記錄，惟此九
    十三年十二月十四日、十六日亦與證人乙○○於警詢中所供
    九十二年十二月七日、九十二年十二月十日、九十二年十二
    月二十八日交易毒品之時間不相符，是上開通聯記錄亦不足
    作為被告有何販賣毒品之佐證。又觀被告被查獲之安非他命
    數量極少，且被告亦有施用安非他命之惡習，可見被告於警
    詢中供稱扣案之安非他命係供其自行吸食之用，堪信為真。
    是扣案之安非他命亦不足佐證被告有何販賣安非他命之犯行
    。綜上所述，顯見被告被訴販賣安非他命之犯罪事實，除證
    人乙○○上揭顯有瑕疵之證詞外，此外復查無其他積極證據
    足以證明被告有何販賣安非他命之犯行。是被告被訴之犯罪
    事實，要屬不能證明。
三、原審遽認被告有罪，自有未合。被告上訴否認犯罪，指摘原
    審判決不當，請求撤銷改判，為有理由，自應由本院撤銷原
    審判決，併諭知被告為無罪之判決。
據上論斷，應依刑事訴訟法第三百六十九條第一項前段、第三百
六十四條、第三百零一條第一項前段，判決如主文。
本案經檢察官呂文忠到庭執行職務。
中    華    民    國    95    年    2     月    27    日
                  刑事第十九庭  審判長法  官  林堭儀
                                      法  官  蔡明宏
                                      法  官  陳憲裕
以上正本證明與原本無異。
如不服本判決，應於收受送達後十日內向本院提出上訴書狀，其
未敘述上訴之理由者並得於提起上訴後十日內向本院補提理由書
（均須按他造當事人之人數附繕本）。
                                      書記官  劉育妃
中    華    民    國    95    年    3    月     2     日


司法院資訊處製作；財團法人民間司法改革基金會備份。
